# 请教陈老师：远期结汇的会计处理

提问人：fairymhf 时间：2012-01-21 11:29:17
客户在 2011 年 12 月份与银行签订了合同，约定 2012 年 1 月 25 日向银行卖出 30 万欧元、汇率为9.073. 2011年底关账时，客户将 12 月31 日的汇率与上述的9.073汇率不同形成的差异，计入预提费用借方和财务费用-汇兑收益。
请问 1 ）在IFRS下面，上述 30 万欧元以及对应的汇兑收益如何做会计处理？ 2 ）旧会计制度下，应如何做会计处理呢

回答人：chenyiwei
本版面上对此讨论很多，你可以搜索一下： http://search.discuz.qq.com/f/di ... 641d3671d0e650cbb7a老准则下对远期外汇合约这一衍生工具是不做会计处理的，直接在交割日确认交割损益，持有期间的浮动盈亏不确认。

回答人：chenyiwei
回复 fairymhf 的帖子
老准则下要区分是投机性质还是套保，分别按财会字[1997]51号和财会[2000]19号文规定处理。老准则下只规范了商品期货交易，但其他类型的期货交易也可以参照。如果是套保性质，则调整相关资产价值或者财务费用等损益科目；如果是非套保性质，则计入“期货损益”科目（该科目的性质类似于投资收益）。